【裁判字號】    97,易,1279
【裁判日期】    980323
【裁判案由】    竊盜
【裁判全文】
臺灣屏東地方法院刑事判決              97年度易字第1279號
公  訴  人  臺灣屏東地方法院檢察署檢察官
被      告  丙○○
上列被告因竊盜案件，經檢察官提起公訴（97年度偵字第3048號
），本院判決如下：
    主  文
丙○○無罪。
    理  由
一、公訴意旨略以：被告丙○○意圖為自己不法之所有，於民國
    96年7 月11日上午6 時10分許，由屏東縣潮州鎮○○街52巷
    7 號二樓以翻越圍牆方式，侵入隔鄰長榮街52巷5 號林玉文
    住處二樓（侵入住宅罪部分未據告訴），徒手竊取置放屋內
    之數位相機一台及MOTO手機一支（序號：000000000000000
    ），得手後將其委託友人胡豐恭所購之和信電信0000000000
    門號SIM 卡置入該竊得之手機後供己使用，為警循線查獲等
    情，因認被告丙○○涉犯刑法第321 條第1 項第2 款加重竊
    盜罪嫌。
二、按犯罪事實應依證據認定，無證據不得認定犯罪事實；不能
    證明被告犯罪者，應諭知無罪之判決，刑事訴訟法第154 條
    第2 項、第301 條第1 項分別定有明文。又認定犯罪事實所
    憑之證據，雖不以直接證據為限，間接證據亦包括在內，然
    而無論直接證據或間接證據，其為訴訟上之證明，須於通常
    一般之人均不致有所懷疑，而得確信其為真實之程度者，始
    得據為有罪之認定，倘其證明尚未達到此一程度，而有合理
    之懷疑存在而無從使事實審法院得有罪之確信時，即應由法
    院為諭知被告無罪之判決，最高法院76年臺上字第4986號著
    有判例可資參照。
三、本件公訴意旨以被告丙○○涉犯前揭竊盜犯行，無非依證人
    即被害人林玉文於警詢中、證人胡豐恭、賴順興於偵查中之
    證述，及卷附通聯調閱查詢單等物，證明被告丙○○於前揭
    竊案發生後，曾經持有上開林玉文失竊之行動電話手機，並
    以輾轉向胡豐恭購得之行動電話SIM 卡置入撥打予證人賴順
    興等情，為其論據。訊據被告丙○○於本院審理時，固不否
    認曾持上開林玉文失竊之行動電話手機與賴順興通話等情，
    惟堅詞否認有何竊盜犯行，辯稱：上開手機乃伊向開設通訊
    器材行之乙○○購得等語，並提出證人甲○○出售上開手機
    予乙○○同時簽具之切結書1 紙，另聲請本院傳喚證人乙○○到庭證述以實其說。經查，前揭時地林玉文失竊之MOTORO
    LLA 牌，型號V80 ，序號：000000000000000 號行動電話手
    機，於竊案發生後，確為證人甲○○持往乙○○所經營，位
    在屏東縣潮州鎮○○路90號之通訊器材行以新臺幣（下同）
    1,500 元之價格售予乙○○，旋由乙○○轉手以2,000 元之
    價格售予前來選購中古手機之被告丙○○之事實，除據證人
    乙○○、甲○○於本院審理時到庭證述綦詳，並有甲○○為
    擔保手機來源而簽具供乙○○收執之切結書在卷可稽外，復
    據證人甲○○於本院審理時，具體證稱該手機乃其男友郭繁
    鈺委託伊出面求售，與被告丙○○無涉等語。衡情，證人乙○○、甲○○與被告丙○○既非至親故舊，原無甘冒偽證重
    罪而到庭為其開脫之理，渠2 人上開經具結後所為證述，應
    堪採信。此外，既無證據可認被告丙○○有公訴意旨指述之
    竊盜犯行，揆諸前開說明，本件應認為不能證明被告犯罪，
    應為被告丙○○無罪之諭知。
據上論斷，應依刑事訴訟法第284 條之1 、第301 條第1 項，判
決如主文。
本件經檢察官簡志祥到庭執行職務
中    華    民    國    98    年    3     月    23    日
                      刑事第二庭  法  官  陳松檀
以上正本證明與原本無異。
如不服本判決應於收受本判決送達後10日內向本院提出上訴書狀
，其未敘述上訴理由者，並得於提起上訴後10日內向本院補提理
由書狀（均須按他造當事人之人數附繕本）「切勿逕送上級法院
」。
中    華    民    國    98    年    3     月    23    日
                                  書記官  黃佳惠


司法院資訊處製作；財團法人民間司法改革基金會備份。
